【裁判字號】    98,交易緝,12
【裁判日期】    981030
【裁判案由】    過失傷害
【裁判全文】
臺灣板橋地方法院刑事判決            98年度交易緝字第12號
公  訴  人  臺灣板橋地方法院檢察署檢察官
被      告  甲○○
上列被告因過失傷害案件，經檢察官提起公訴（97年度偵字第
30623 號），本院依簡式審判程序判決如下：
    主  文
甲○○因過失傷害人，處拘役肆拾日，如易科罰金，以新臺幣壹
仟元折算壹日。
    事  實
一、甲○○於民國97年8 月13日凌晨1 時20分許，駕駛車牌號碼
    為EFA-817 號之輕型機車，沿臺北縣板橋市○○街由東向西
    行駛，於行經長安街與同市○○路之交岔路口時，本應注意
    車輛行駛時，駕駛人應注意車前狀況，並隨時採取必要之安
    全措施，而當時雖為夜間，然天氣晴朗、有照明光線，視距
    良好，路面濕潤但無缺陷及障礙物，復無不能注意之情事，
    詎甲○○竟疏於注意，駕駛車輛至上開交岔路口時，見燈號
    已變換為黃燈，因無法確定是否能在紅燈前及時進入路口，
    即冒然搶黃燈前進，遂未確認進入路口時燈號是否已經變換
    為紅燈（即板新路之號誌是否已變換為綠燈），板新路兩側
    是否已有車輛起步進入路口此一車前狀況，適有乙○○駕駛
    車牌號碼為MFM-938 號之重型機車沿板新路往縣民大道方向
    行駛，在進入該路口後因閃避不及，致與甲○○所駕駛之前
    開機車發生擦撞，使乙○○人車倒地，受有左手、左側膝蓋
    挫傷及擦傷、左骨盆挫傷之傷害。甲○○肇事後，在警員前
    往現場處理尚未知悉肇事人前，即在場向警員自首其本人駕
    車致人受傷之犯行，進而接受裁判（乙○○被訴過失傷害部
    分，業經本院另案判決無罪）。
二、案經乙○○訴由臺北縣政府警察局海山分局報請臺灣板橋地
    方法院檢察署檢察官偵查起訴。
    理  由
一、本件被告甲○○所犯係死刑、無期徒刑、最輕本刑為三年以
    上有期徒刑以外之罪，並於準備程序中就被訴事實為有罪之
    陳述，經本院告知簡式審判程序之旨，並聽取公訴人及被告
    之意見後，本院業已於98年10月21日當庭裁定進行簡式審判
    程序。是證人即告訴人乙○○於警詢中之證述、警員陳育賢
    到場後所製作之道路交通事故現場圖、現場草圖各一份、道
    路交通事故調查報告表二份、中英醫療社團法人中英醫院醫
    師蔡文福所開立之診斷證明書一份，雖均係被告以外之人於
    審判外之言詞或書面陳述，然依刑事訴訟法第159 條第2 項
    前段之規定，於簡式審判程序中均得作為證據，合先敘明。
二、前揭事實業據被告於警詢、偵查及本院審理中均供承不諱，
    核與證人即告訴人乙○○於警詢中所為之證述相符，並有道
    路交通事故現場圖、現場草圖各一份、道路交通事故調查報
    告表二份、現場及車損照片十二幀、診斷證明書一份附卷可
    稽，足認被告上開自白與事實相符。按汽車（含機車）行駛
    時，駕駛人應注意車前狀況，並隨時採取必要之安全措施；
    又圓形黃燈用以警告車輛駕駛人及行人，表示紅色燈號即將
    顯示，屆時將失去通行路權，道路交通安全規則第94條第3
    項、道路交通標誌標線號誌設置規則第206 條第4 款分別定
    有明文，被告駕駛機車自應注意上開交通安全規定。而當時
    雖為夜間，然天氣晴朗、有照明光線，視距良好，路面濕潤
    但無缺陷及障礙物等情，復有上開道路交通事故調查表及現
    場照片在卷可按，並無不能注意之情事，詎被告竟疏未注意
    ，駕駛機車至上開交岔路口時，為搶黃燈而未確認燈號是否
    已經變換為紅燈，板新路兩側是否已有來車起步，即冒然進
    入該路口，其具有過失甚明，並因而肇生本起車禍，使告訴
    人受有上開傷害，其過失與告訴人所受傷害間，具有因果關
    係。據此，本案事證明確，被告犯行堪以認定。
三、論罪科刑部分：
(一)核被告所為，係犯刑法第284 條第1 項前段之過失傷害罪。
    又被告於肇事後未被有偵查權之公務員或機關發覺其為犯嫌
    前，留在事故現場向到場處理之警員自首犯行，進而接受裁
    判乙節，有臺北縣政府警察局海山分局道路交通事故肇事人
    自首情形紀錄表一份在卷足憑，爰依刑法第62條前段之規定
    減輕其刑。
(二)本院爰審酌被告有賭博、竊盜、偽造文書及施用毒品等前科
    （本案被告係因過失犯罪，故不構成累犯），有臺灣高等法
    院被告前案紀錄表一份在卷可按，素行非佳，其駕車至交岔
    路口時，未確認兩側有無來車即冒然搶黃燈前進，過失程度
    非淺，幸告訴人因本件車禍所受之傷勢尚非重大，暨被告犯
    罪後坦承犯行，然迄未與告訴人達成和解、賠償損失等一切
    情狀，量處如主文所示之刑，並諭知易科罰金之折算標準，
    以資懲儆。
據上論斷，應依刑事訴訟法第273 條之1 第1 項、第299 條第1
項前段，刑法第284 條第1 項前段、第62條前段、第41條第1 項
前段，刑法施行法第1 條之1 第1 項、第2 項前段，判決如主文
。
本案經檢察官陳旭華到庭執行職務。
中    華    民    國    98    年    10    月    30    日
                  交通法庭  法  官 張紹省
以上正本證明與原本無異。
如不服本判決應於送達後十日內向本院提出上訴狀。
                            書記官 周雅玲
中    華    民    國    98    年    10    月    30    日
附錄本案所犯法條全文：
中華民國刑法第284條第1項
因過失傷害人者，處六月以下有期徒刑、拘役或五百元以下罰金
，致重傷者，處一年以下有期徒刑、拘役或五百元以下罰金。


司法院資訊處製作；財團法人民間司法改革基金會備份。
